臺灣桃園地方法院民事裁定
108年度訴字第1338號
聲  請  人  吳麗華  
            吳孟旭  
            吳純良  
            吳裕盈  
            吳佩玉    住○○市○○區○○路000巷00弄00                            號
            林彥光  
共      同
訴訟代理人  林大鈞  
複  代理人  王玉珊律師
上列當事人間租佃爭議事件，對本院於民國108年11月29日所為
判決聲請更正錯誤，本院裁定如下：
    主  文
聲請駁回。
聲請程序費用由聲請人負擔。
    理  由
一、按判決如有誤寫、誤算或其他類此之顯然錯誤者，法院得隨
    時或依聲請以裁定更正之，民事訴訟法第232條第1項固定有
    明文。惟更正裁定，並非法院就事件之爭執重新為裁判，而
    係將裁判中誤寫、誤算或其他類此之顯然錯誤，加以更正，
    使裁判中所表示者，與法院本來之意思相符，原裁判之意旨
    ，並未因而變更（最高法院79年台聲字第349號判例參照）
    。次按訴訟標的之一部或訴訟費用，判決有脫漏者，法院始
    應依當事人之聲請，或依職權以判決補充之；此項規定於裁
    定準用之，此觀民事訴訟法第233條第1項、第239條規定即
    明。又，所謂裁判有脫漏，係指法院應於主文表示裁判結果
    之事項，實際上未為裁判之表示者而言（最高法院92年度台
    聲字第143號民事裁定意旨參照）。
二、聲請意旨略以：本件原告尚有吳麗華、吳孟旭、吳純良、吳
    裕盈、吳佩玉、林彥光等6位，並共同委託同為原告之林大
    鈞為共同訴訟代理人，然鈞院於民國108年11月29日之判決
    所列原告僅有38人，漏列上開6人為原告，而本案目前繫屬
    於臺灣高等法院111年度上更一字第17號案件，為利高等法
    院之訴訟進行，爰聲請更正裁定等語。
三、經查：聲請人主張渠等為本案之當事人，本院於判決中漏列
    渠等6人云云。惟查本件租佃爭議案件，於當事人依前階段
    程序經桃園市政府觀人字第160號私有耕地租約租佃爭議調
    處不成立，其申請人僅林大鈞等38人，此有桃園市政府耕地
    租佃委員會卷一申請人附表可參，並移送本院提起本案訴訟
    。縱原告於為聲請裁定更正錯誤事狀上之原告姓名欄上記載
    ：原告吳益健等42人兼共同訴訟代理人林大鈞，惟觀本院卷
    內之歷次書狀及開庭報到單均未記載、羅列上開6人為當事
    人之一方，本件判決自無誤寫、誤算或其他類此之顯然錯誤
    可言，本院無從逕以裁定更正之。退步言之，縱當事人聲請
    本件之補充判決，然原告於起訴時，未經合法追加上開6位
    出租人為本案原告，即未經合法繫屬本院，上開6位出租人
    即非本件訴訟當事人且本件訴訟已於108年11月29日終結，
    即無再追加當事人之餘地。則吳麗華、吳孟旭、吳純良、吳
    裕盈、吳佩玉、林彥光基於原告之身分，聲請補充判決，於
    法亦屬不合。從而，聲請人聲請裁定更正判決，並無理由，
    應予駁回。
四、裁定如主文。
中　　華　　民　　國　　111 　年　　7 　　月　　14　　日
                  民事第三庭法　官　張益銘

以上正本係照原本作成
如對本裁定抗告須於裁定送達後10日內向本院提出抗告狀，並應
繳納抗告費新台幣1000元。
中　　華　　民　　國　　111 　年　　7 　　月　　14　　日
                            書記官　李毓茹